臺灣新北地方法院刑事判決
111年度審交易字第57號
公  訴  人  臺灣新北地方檢察署檢察官
被      告  楊志雄


指定辯護人  本院公設辯護人  彭宏東  
上列被告因公共危險案件，經檢察官提起公訴（110年度偵字第4
5680號），被告於準備程序中就被訴事實為有罪之陳述，檢察官
聲請改依協商程序而為判決，本院裁定行協商程序，茲判決如下
：
    主  文
楊志雄犯不能安全駕駛動力交通工具罪，累犯，處有期徒刑玖月
。
    事實及理由
一、事實：
　　楊志雄於民國110年11月6日11時許起至同日12時許止，在新
    北市○○區○○路00號2樓之住處內飲酒後，明知服用酒類後，
    不能駕駛動力交通工具，仍駕駛車牌號碼000-0000號自用小
    客車，欲前往新北巿新莊區某處。嗣於同日12時40分許，途
    經新北市○○區○○街000號前時，因不勝酒力，不慎撞擊前方
    直行之黃金妹所騎乘之車牌號碼000-000號普通重型機車，
    致黃金妹因而受有身體之傷害(過失傷害部分，未據告訴)，
    經警據報前往現場處理，並於同日12時50分許，對楊志雄施
    予吐氣檢驗酒精濃度測試，驗得其吐氣酒精濃度為每公升0.
    71毫克，而悉上情。
二、證據：
  ㈠被告楊志雄於警詢、偵查中之供述及111年3月8 日本院準備
    程序中之自白。
  ㈡證人黃金妹於警詢時之證述。
　㈢新北市政府警察局三峽分局當事人酒精測定紀錄表、新北市
    政府警察局舉發違反道路交通管理事件通知單各1份。
　㈣新北市政府警察局三峽分局道路交通事故現場圖、道路交通
    事故調查報告表(一)(二)、現場及車損照片20張。　　
三、本案經檢察官、被告及公設辯護人於審判外達成協商之合意
    ，且被告已認罪，其合意如主文所示。經查，上開協商合意
    並無刑事訴訟法第455條之4第1 項所列情形之一，檢察官聲
    請改依協商程序而為判決，本院爰不經言詞辯論，於協商合
    意範圍內為協商判決。
四、新舊法比較： 
　　按行為後法律有變更者，適用行為時之法律。但行為後之法
　　律有利於行為人者，適用最有利於行為人之法律，刑法第 2
　　條第1 項定有明文。查：被告行為後，刑法第185 條之3第1
     項業經修正，於111 年1 月28日公布施行，同年月30日生
    效。修正前刑法第185 條之3 第1 項原規定「駕駛動力交通
    工具而有下列情形之一者，處2 年以下有期徒刑，得併科20
    萬元以下罰金」，修正後為「駕駛動力交通工具而有下列情
    形之一者，處3 年以下有期徒刑，得併科30萬元以下罰金」
    ，經新舊法比較結果，以修正前之規定對被告較為有利。據
    此，被告本件犯行應依刑法第2條第1項前段規定，適用行為
    時之法律即修正前刑法第185條之3第1項之規定論處。
五、累犯，加重其刑：
　　被告前於106年間因公共危險案件，經本院以106年度審交易
    字第373號判決判處有期徒刑8月確定，並於107年3月30日縮
    刑期滿執行完畢，有臺灣高等法院被告前案紀錄表1 份在卷
    可稽，被告於上開有期徒刑執行完畢後，5 年內故意再犯本
    件有期徒刑以上之罪，為累犯。依司法院釋字第775 號解釋
    意旨，為避免發生罪刑不相當之情形，法院應就個案裁量是
    否加重最低本刑，茲考量被告構成累犯之犯罪即為酒後駕車
    之公共危險犯行，不僅與本案罪名、犯罪類型相同，且係於
    徒刑執行完畢後，又再犯相同罪名之本案，足見被告就此類
    犯行之刑罰反應力甚為薄弱，因認適用刑法第47條累犯加重
    之規定並無罪刑不相當之情事，爰依刑法第47條第1項規定
    ，加重其刑。
六、處罰條文：
  ㈠刑法第2條第1項前段、第47條第1項、修正前刑法第185條之3
    第1項第1款。
  ㈡刑法施行法第1條之1第1項。
七、協商判決除有刑事訴訟法第455條之4第1項第1款於本訊問程
    序終結前，被告撤銷協商合意或檢察官撤回協商聲請者；第
    2款被告協商之意思非出於自由意志者；第4款被告所犯之罪
    非第455條之2第1項所定得以協商判決者；第6款被告有其他
    較重之裁判上一罪之犯罪事實者；第7 款法院認應諭知免刑
    或免訴、不受理者情形之一，及違反同條第2 項「法院應於
    協商合意範圍內為判決；法院為協商判決所科之刑，以宣告
    緩刑或2 年以下有期徒刑、拘役或罰金為限」之規定者外，
    檢察官與被告均不得上訴。
八、如有上開可得上訴情形，應於收受判決送達後20日內向本院
    提出上訴書狀（應敘述具體理由並附繕本）。上訴書狀如未
    敘述理由，應於上訴期間屆滿後20日內補提理由書於本院。
本案經檢察官陳建良偵查起訴，由檢察官黃明絹到庭執行職務。
中    華    民    國   111    年    3     月    15    日
                  刑事第二十四庭  法  官  潘 長 生 
上列正本證明與原本無異。
                                  書記官  許 雅 琪 
中    華    民    國   111    年    3     月    15    日
附錄本案論罪科刑法條全文：
修正前中華民國刑法第185條之3
駕駛動力交通工具而有下列情形之一者，處2 年以下有期徒刑，
得併科20萬元以下罰金：
一、吐氣所含酒精濃度達每公升零點二五毫克或血液中酒精濃度
    達百分之零點零五以上。
二、有前款以外之其他情事足認服用酒類或其他相類之物，致不
    能安全駕駛。
三、服用毒品、麻醉藥品或其他相類之物，致不能安全駕駛。
因而致人於死者，處3年以上10年以下有期徒刑；致重傷者，處1
年以上7年以下有期徒刑。
曾犯本條或陸海空軍刑法第54條之罪，經有罪判決確定或經緩起
訴處分確定，於五年內再犯第1 項之罪因而致人於死者，處無期
徒刑或5年以上有期徒刑；致重傷者，處3年以上10年以下有期徒
刑。